【裁判字號】    99,簡聲抗,11
【裁判日期】    990930
【裁判案由】    確定訴訟費用額
【裁判全文】
臺灣士林地方法院民事裁定            99年度簡聲抗字第11號
抗  告  人  乙○○
相  對  人  財團法人法律扶助基金會
法定代理人  吳景芳
代  理  人  甲○○
抗告人因與相對人間確定訴訟費用額事件，對於中華民國99年6
月23日本院士林簡易庭99年度士簡聲字第28號第一審裁定提起抗
告，本院裁定如下：
    主  文
抗告駁回。
抗告程序費用新臺幣壹仟元由抗告人負擔。
    理  由
一、按相對人之法定代理人原為丙○○○，嗣於民國99年5 月26
    日變更為吳景芳，且於99年9 月17日具狀承受訴訟，應予准
    許。
二、按法院為終局判決時，應依職權為訴訟費用之裁判。又法院
    未於訴訟費用之裁判確定其費用額者，第一審受訴法院於該
    裁判有執行力後，應依聲請以裁定確定之。依第1 項確定之
    訴訟費用額，應於裁定送達之翌日起，加給按法定利率計算
    之利息。民事訴訟法第87條第1 項、第91條第1 項、第3 項
    固定有明文。惟按分會就扶助事件所支出之酬金及必要費用
    ，視為訴訟費用之一部。因法律扶助而由分會支出之酬金及
    必要費用，得向負擔訴訟費用之他造請求。分會得對於負擔
    訴訟費用之他造，請求歸還其支出之酬金及必要費用。分會
    得據受扶助人有執行力之執行名義，聲請確定訴訟費用額及
    強制執行，法律扶助法第35條第1 、2 、3 項規定甚明。則
    法律扶助法既為法律扶助事件之特別法，是就法律扶助事件
    聲請確定訴訟費用額，自應優先於民事訴訟法之適用。
三、本件抗告人即原告乙○○與被告莊宏偉即莊翔廷、吳羿臻、
    莊雅婷、莊宏新即莊景翰間請求清償借款事件，前經本院士
    林簡易庭於94年11月17日以94年度士簡字第818 號判決駁回
    原告之訴及命原告負擔訴訟費用，嗣經原告即抗告人不服提
    起上訴，由本院於96年11月29日以95年度簡上字第8 號判決
    駁回上訴，並命上訴人即抗告人負擔第二審訴訟費用確定。
四、經查被告莊宏偉即莊翔廷、吳羿臻、莊雅婷、莊宏新即莊景
    翰於本院94年度士簡字第818 號、95年度簡上字第8 號請求
    清償借款事件之第一審、第二審，均獲相對人財團法人法律
    扶助基金會扶助，為此相對人於第一、二審分別支出律師酬
    金新臺幣（以下同）2 萬元及1 萬元，已據相對人提出費用
    計算書及律師酬金領款單影本為證，而前開酬金數額尚屬合
    理，並無予以酌減之事由，依照前開法律規定及說明，相對
    人所支出之酬金3 萬元，依法應視為訴訟費用之一部，相對
    人得以前開確定判決聲請確定訴訟費用額。從而，原審據以
    確定抗告人應給付相對人之訴訟費額為3 萬元，核無不合。
    抗告意旨猶以：抗告人於本案請求清償借款事件無法勝訴，
    對原借款只能自認損失，相對人之律師酬金並非必要費用，
    不應加重相對人損失云云，指摘原裁定不當，求為廢棄改判
    ，為無理由，應予駁回。
五、據上論結，本件抗告為無理由，爰裁定如主文。
中    華    民    國    99    年    9     月    30    日
                  民事第二庭  審判長法  官  方彬彬
                                    法  官  絲鈺雲
                                    法  官  藍雅清
以上正本證明與原本無異。
本件裁定不得再抗告。
中    華    民    國    99    年    10    月    5     日
                                    書記官  蘇意絜

司法院資訊處製作；財團法人民間司法改革基金會備份。
